【裁判字號】    99,上更(一),196
【裁判日期】    991108
【裁判案由】    毒品危害防制條例
【裁判全文】
臺灣高等法院臺中分院刑事判決     99年度上更(一)字第196號
上  訴  人
即  被  告  丙○○
指定辯護人  本院公設辯護人  甲○○
上列上訴人因違反毒品危害防制條例案件，不服臺灣臺中地方法
院99年度訴字第131號中華民國99年3月22日第一審判決（起訴案
號：臺灣臺中地方法院檢察署98年度偵字第16680號），提起上
訴，經判決後，由最高法院發回更審，本院判決如下：
    主    文
原判決關於販賣第二級毒品二罪及定應執行刑部分均撤銷。
丙○○販賣第二級毒品，累犯，處有期徒刑柒年拾月，扣案之NO
KIA廠牌行動電話壹支（內含門號0000000000號SIM卡
壹張）沒收，未扣案之販賣第二級毒品之所得新臺幣壹萬元沒收
，如全部或一部不能沒收，以其財產抵償之；又共同販賣第二級
毒品，累犯，處有期徒刑捌年，扣案之NOKIA廠牌行動電話壹支
（內含門號0000000000號SIM卡壹張）沒收，未扣案
之販賣第二級毒品之所得新臺幣壹萬陸仟元與真實姓名不詳年約
三、四十歲男子連帶沒收，如全部或一部不能沒收，以其二人財
產連帶抵償之。應執行有期徒刑玖年，扣案之NOKIA廠牌行動電
話壹支（內含門號0000000000號SIM卡壹張）沒收；
未扣案之販賣第二級毒品之所得新臺幣壹萬元沒收，如全部或一
部不能沒收，以其財產抵償之；未扣案之販賣第二級毒品之所得
新臺幣壹萬陸仟元與真實姓名不詳年約三、四十歲男子連帶沒收
，如全部或一部不能沒收，以其二人財產連帶抵償之。
    犯罪事實
一、丙○○前於民國95年間，因施用第一、二級毒品案件，經臺
    灣臺中地方法院以95年度訴字第746號分別判處有期徒刑9月
    、5月確定，嗣經分別減刑為有期徒刑4月15日、2月15日，
    定應執行刑為有期徒刑6月，於97年3月27日易科罰金執行完
    畢。其仍不知悔改而分別為下列行為：
（一）丙○○基於營利之意圖及販賣第二級毒品之犯意，緣於98
      年6月30日上午10時30分35秒許，蘇建雄先以門號0000000
      000號行動電話撥打乙○○持用之門號0000000000號行動
      電話，以「那天說的一半，我要一半」之語，表示欲向乙○○購買甲基安非他命，當時人在彰化縣之乙○○表示要
      至臺中市，同日11時10分11秒許蘇建雄再與乙○○聯絡，
      告知其在臺中市某全國電子店對面，隨後乙○○再以上開
      門號電話，撥打丙○○持用之門號0000000000號行動電話
      與丙○○聯繫，丙○○告知其在臺中市○○○街○段附近
      之香奈兒汽車旅館，之後吳明坤與蘇建雄聯絡，約在臺中
      市○○路○段與西屯路二段路口見面，嗣蘇建雄再撥打予
      乙○○，告知「two、one、two」，暗示欲購買之毒品數
      量、金額，同日11時17分27秒許蘇建雄再以電話表示已至
      臺中市○○路○段與西屯路二段附近之萊爾富便利商店，
      乙○○再撥打電話給丙○○，將蘇建雄先前所言之「two
      、one、two」直接告知予丙○○，稍後於同日11時20餘分
      許在上開汽車旅館附近，以新臺幣（下同）1萬元金額，
      向丙○○購買甲基安非他命，之後戊○○撥打電話給乙○○，後者告知已與丙○○見面後，要拿甲基安非他命給蘇
      建雄，戊○○雖因要開刀，要求乙○○先來找她，但乙○○仍先於同日11時55分46秒許該通電話後幾分鐘，在臺中
      市○○路○段與西屯路二段路口附近之萊爾富便利商店，
      將價值5000元之甲基安非他命販賣予蘇建雄。
（二）丙○○與一名真實姓名不詳而年約3、40歲之成年男子，
      共同基於營利之意圖及販賣第二級毒品之犯意聯絡，緣乙○○於98年7月1日19時10分至同時59分許，以其持用之門
      號0000000000號行動電話，與丙○○持用之門號000000
      0000號行動電話聯絡4通電話，二人約在臺中市○○路○
      段附近之簡愛汽車旅館，乙○○要在該處向丙○○取得第
      二級毒品甲基安非他命，戊○○於同日20時3分15秒以其
      持有之門號0000000000號行動電話，與乙○○上開門號電
      話聯絡，表示她也要向丙○○購買第二級毒品甲基安非他
      命，要乙○○先讓她與丙○○交易，然嗣後乙○○於同日
      20時4分32秒與丙○○聯繫，二人約定先在臺中市○○○
      街○段與漢口路三段附近碰面，在該通電話後幾分鐘約同
      日20時10分許，丙○○與乙○○在上址先見面，後丙○○
      再趕至臺中市○村路○段與向上路一段路口附近水果攤，
      於同日20時20分至31分間，戊○○在停放該處之車上向丙○○購買第二級毒品甲基安非他命，金額為1萬6000元，
      惟丙○○因毒品數量不夠，僅給付一半即1錢之數量，後
      乙○○於同日20時31分13秒再撥打予戊○○，後者告知：
      其已與丙○○見過面，丙○○說他很忙，等一下再和他見
      面，其取得之甲基安非他命數量不夠等語。嗣因丙○○於
      同年月2日凌晨5時55分許為警查獲，戊○○未再取得丙○○積欠之1錢甲基安非他命，之後有另一名真實姓名不詳
      年約3、40歲之成年男子以電話與戊○○聯絡，說還差多
      少甲基安非他命要拿給她，後來相約時間、地點，在停放
      於臺中市○○路某處之車內交付其餘數量之甲基安非他命
      給戊○○。
二、嗣於98年7月2日凌晨5時55分許，丙○○駕駛車牌號碼7598-
    KZ自用小客車，因疲勞過度而於臺中市○區○○○路與梅川
    東路路口停等紅綠燈時睡著，為警據報前往處理，因見車內
    藏放手槍1支（丙○○所涉違反槍砲彈藥刀械管制條例部分
    ，經本院以98年度上訴字第869號判決判處有期徒刑三年四
    月，併科罰金新臺幣五萬元確定在案），當場將之逮捕帶回
    警局，經警搜索後，扣得放置於車上之包包內而為丙○○所
    有供其聯絡販賣第二級毒品用之NOKIA廠牌行動電話1支（內
    含門號0000000000號SIM卡1張），另扣得供其施用第一、二
    級毒品之海洛因3小包（合計淨重：26.55公克，空包裝總重
    ：2.14公克）、甲基安非他命13包（驗餘淨重分別為：1.21
    6公克、1.741公克、0.613公克、1.704公克、1.698公克、1
    .702公克、1.713公克、1.724公克、1.711公克、1.735公克
    、1.457公克、34.319公克、34.368公克，共計85.701公克
    ），及自綽號「平頭」男子處獲贈而持有之第二級毒品四氫
    大麻酚1包（驗餘淨重：1.534公克）（被告上開所涉施用第
    一級毒品罪、持有第二級毒品罪部分，分別經本案前審判處
    有期徒刑一年二月、四月確定），另扣得與丙○○販賣或施
    用毒品無關之NOKIA廠牌行動電話（內含門號0000000000號
    SIM 卡1張）、SAMSUNG廠牌行動電話（內含門號0000000000
    號SIM卡1張）及MUCH廠牌行動電話（內含不詳門號SIM卡1張
    ）各1支。
三、案經臺中市警察局第二分局報告臺灣臺中地方法院檢察署檢
    察官偵查起訴。
    理    由
一、證據能力之說明：
（一）刑事訴訟法第159條之1第2項規定：「被告以外之人於偵
      查中向檢察官所為之陳述，除顯有不可信之情況者外，得
      為證據。」，故被告以外之人於偵查中向檢察官所為之陳
      述，其性質要屬傳聞證據，但依該項立法理由之說明，現
      階段刑事訴訟法規定檢察官代表國家偵查犯罪、實施公訴
      ，依法其有訊問被告、證人及鑑定人之權，證人、鑑定人
      且須具結，而實務運作時，偵查中檢察官向被告以外之人
      所取得之陳述，原則上均遵守法律規定，不致違法取供，
      其可信性極高，為兼顧理論與實務，在除顯有不可信之情
      況者外，被告以外之人於偵查中向檢察官所為之陳述，得
      為證據。所謂「顯有不可信之情況」，係指陳述是否出於
      供述者之真意，有無違法取供情事之信用性而言，故應就
      偵查筆錄製作之原因、過程及其功能等加以觀察其信用性
      ，據以判斷該項陳述是否有顯不可信之情況，並非對其陳
      述內容之證明力如何加以論斷（最高法院94年度臺上字第
      629號判決意旨可資參照）。經查，本案證人乙○○、戊○○於偵查中具結證述之內容，查無前述之顯有不可信之
      情況者，依上開之說明，具有證據能力。且上開證人二人
      之證言，經上訴人即被告丙○○（下稱被告）、辯護人、
      檢察官於本院準備程序時同意作為證據（見本院卷第43至
      44 頁），其意即等同於認為上開證人二人於偵查中之陳
      述，並無顯有不可信之情形存在，依上開之說明，具有證
      據能力，且本案證人二人於原審、本院審理時，均經具結
      進行詰問，皆已賦予被告對該二位證人詰問之機會，則該
      二位證人於偵查中之陳述即屬完足調查之證據，而得作為
      判斷之依據。
（二）按刑事訴訟法第159條之4第2款所稱從事業務之人於業務
      上或通常業務過程所須製作之紀錄文書、證明文書，因係
      於通常業務過程不間斷、有規律而準確之記載，且大部分
      紀錄係完成於業務終了前後，無預見日後可能會被提供作
      為證據之偽造動機，其虛偽之可能性小，除非該等紀錄文
      書或證明文書有顯然不可信之情況，否則有承認其為證據
      之必要。查卷附之臺灣大哥大資料查詢、遠傳電信股份有
      限公司用戶資料查詢、亞太行動資料查詢、遠傳電信股份
      有限公司檢附門號0000000000號、0000000000號行動電話
      雙向通聯紀錄、臺灣大哥大公司股份有限公司檢附門號00
      00000000號行動電話雙向通聯紀錄（見偵卷第36至41頁、
      44至54頁，本院卷第39至79頁），係屬從事業務之人於通
      常業務過程所為之紀錄文書，無預見日後可能會被提供作
      為證據之偽造動機，且無其他顯然不可信之情況，依上揭
      條文規定，自得作為證據。
（三）按有事實足認被告或犯罪嫌疑人有最輕本刑為三年以上有
      期徒刑之罪，並危害國家安全或社會秩序情節重大，而有
      相當理由可信其通訊內容與本案有關，且不能或難以其他
      方法蒐集或調查證據者，得發通訊監察書；前項通訊監察
      書，偵查中由檢察官依司法警察機關聲請或依職權以書面
      記載第11條之事項，並敘明理由、檢附相關文件，聲請該
      管法院核發，通訊保障及監察法第5條第1項第1款、第2項
      分別定有明文。本案承辦警員對於證人乙○○所持用門號
      0000000000號行動電話，實施通訊監察，前經臺灣臺中地
      方法院核准在案，此有詳載聲監案號、案由、監察電話、
      對象之臺灣臺中地方法院通訊監察書及通訊監察譯文紀錄
      附卷可參（見原審第204至209頁）。且被告所涉犯係販賣
      第二級毒品罪，係最輕本刑為有期徒刑七年以上之罪，而
      該犯罪類型之犯罪過程多係透過電話通聯並以代號、暗碼
      等隱晦方式暗中進行，其犯罪結果戕害不特定國人之身心
      健康甚鉅，自屬危害社會秩序情節重大，而有相當理由可
      信犯罪嫌疑人之通訊內容要與涉案情節有關，且難以其他
      方法蒐集或調查證據者，又監聽過程中尚查無任何不法或
      不當侵害人權保障之情事，自屬符合通訊保障及監察法第
      5條第1項第1款、第2項之規定，核係依法所為之監聽，尚
      無不法取證情事或違背法定程序之處，則基於該通訊監察
      所取得之監聽電話錄音自具有證據能力。
（四）再按依據監聽錄音結果予以翻譯而製作之通訊監察譯文，
      乃該監聽錄音內容之顯示，此為學理上所稱之派生證據，
      屬於文書證據之一種。此於被告或訴訟關係人對其譯文之
      真實性發生爭執或有所懷疑時，法院固應依刑事訴訟法第
      156條之1第2項規定勘驗該監聽之錄音帶踐行調查證據之
      程序，以確認該錄音聲音是否為本人及其內容與通訊監察
      譯文之記載是否相符；然如被告或訴訟關係人對其監聽錄
      音之譯文真實性並不爭執，顯無辨認其錄音聲音之調查必
      要性。是法院於審判期日就此如已踐行提示通訊監察譯文
      供當事人辨認或告以要旨，使其表示意見等程序並為辯論
      者，其所為之調查證據程序即無不合（見最高法院96年度
      臺上字第1869號判決意旨），本案檢察官、被告及辯護人
      於本院準備程序中表示對於卷附之通訊監察譯文同意作為
      證據（見本院卷第43至44頁），即對上開通訊監察譯文真
      實性並不爭執（刑訴第159條之5），本院並於審判期日踐
      行提示該通訊監察譯文供當事人辨認或告以要旨，使其表
      示意見，是上開通訊監察譯文本院審酌該書面作為時之情
      況，認為適當作為證據。又按刑事訴訟法第158條之4之規
      定，係對於除法律另有規定者外，其他違反法定程序蒐得
      各類證據之證據能力如何認定，設其總括性之指導原則。
      其規範目的在於要求實施刑事訴訟程序之公務員，於蒐求
      證據之初始與過程中，應恪遵程序正義，不得違法侵權。
      如有違反，於個案審酌客觀權衡之結果，或將導致證據使
      用禁止之法效。至於蒐得證據之最後，由執行職務之公務
      員製作之文書，除刑事訴訟法有定其程式，應依其規定外
      ，依同法第39條之規定，均應記載製作之年、月、日及其
      所屬機關，由製作人簽名。此屬證據取得後文書製作法定
      程式之遵守，無關乎刑事訴訟法第158條之4係規定證據取
      得過程（程序）適法性之認定。公務員製作之文書未經製
      作人簽名，除本法有特別規定（如第46條）外，是否無效
      或係不合法律上之程式而得命補正，抑屬證據證明力之問
      題，由法院就文書之性質（意思文書或報告文書），視各
      個情形自由判斷（此經最高法院著有97年度臺上字第96號
      判決意旨可參）。本案之通訊監察譯文，未依刑事訴法第
      39條之規定，記載製作之年、月、日及其所屬機關，並由
      製作人簽名，有卷附之通訊監察譯文可憑，該文書製作過
      程雖未遵守法定程式，但依前揭最高法院判決意旨，此屬
      證據取得後文書之製作，非屬證據取得之過程，與刑事訴
      訟法第158條之4規定無涉。故本案此部分並無法律特別規
      定而應認定無效，且上開有關被告之通訊監察譯文，係由
      行政院海岸巡防署（下稱海巡署）巡防第三總隊中士林鈺
      鈞製作，譯文製作日期是通訊監察期間內，以現譯方式進
      行，視勤務情形於通話發生當日或數日內製作相關譯文等
      情，有上開司法警察蓋印之職務報告1份在卷可按（見本
      院卷第57頁），則上開通訊監察譯文之文書程式不備處業
      經補正，並予敘明。
（五）按被告以外之人於檢察事務官、司法警察官或司法警察調
      查中所為之陳述，基於實體發現真實之訴訟目的，依第15
      9條之2規定，如與審判中之陳述不符時，經比較結果，其
      先前之陳述，相對「具有較可信之特別情況」，且為證明
      犯罪事實存否所「必要」者，或於審判中有第159條之3所
      列死亡等原因而無法或拒絕陳述之各款情形之一，經證明
      其調查中所為陳述絕對「具有可信之特別情況」，且為證
      明犯罪事實之存否所「必要」者，亦例外地賦與證據能力
      。是所謂「顯有不可信性」、「相對特別可信性」與「絕
      對特別可信性」，係指陳述是否出於供述者之真意、有無
      違法取供情事之信用性而言，故應就偵查或調查筆錄製作
      之原因、過程及其功能等加以觀察其信用性，據以判斷該
      傳聞證據是否有顯不可信或有特別可信之情況而例外具有
      證據能力，並非對其陳述內容之證明力如何加以論斷，此
      有最高法院94年度臺上字第629號判決可資參照。所謂「
      具有較可信之特別情況」，係指該項陳述係在具有比較可
      相信為真實之特殊情況下所為，例如被告以外之人出於自
      然之發言、臨終前之陳述，或違反自己利益之陳述等特別
      情形均屬之。蓋被告以外之人在類此特別情況下所為之陳
      述，就通常而言，其虛偽之可能性偏低，可信之程度較高
      ，若該項陳述為證明犯罪事實存否所必要，依上規定，自
      得構成傳聞法則之例外，而承認其證據能力。故而，應從
      客觀上之環境或條件等情況，例如：偵查或調查筆錄製作
      之背景、原因、過程、陳述時有無其他訴訟關係人在場，
      陳述時之心理狀況、有無受到強暴、脅迫、詐欺、利誘等
      外力之干擾等情，綜合加以觀察，是否有足以取代審判中
      反對詰問之可信性保證者之情形，不得單憑警詢距案發時
      間較近，或以證人事後有承受外界干擾而受污染之虞，即
      逕謂於警詢之陳述較為可採。否則，將造成因警詢之時間
      順序通常在先，該審判外陳述之證據價值，反優於審判中
      經具結、詰問等程序所為陳述之不當結果。且上開規定所
      指「具有較可信之特別情況」，係屬傳聞證據例外取得證
      據能力之特別要件，與一般供述證據必須具備任意性之證
      據能力要件有別，二者不可混為一談。故被告以外之人於
      檢察事務官、司法警察官或司法警察調查中所為與審判中
      不符之陳述，縱係出於自由意思，然仍必須具備「具有較
      為可信之特別情況」及「證明犯罪事實存否所必要」之要
      件，始能採為證據。不能僅以被告以外之人在檢察事務官
      、司法警察官或司法警察調查中所為與審判中不符之陳述
      係出於其自由意思，即謂具有特別可信之情況，而採為犯
      罪之證據（最高法院95年度臺上字第2288號、95年度臺上
      字第2696號、95年度臺上字第1525號、94年度臺上字第54
      90號裁判均可參照）。而查，證人乙○○經於原審、本院
      審理中出庭陳述，而其於警詢時所證述有關未以電話向被
      告聯絡購買甲基安非他命部分，與原審審判中證述之情節
      不一致，又就證人乙○○於98年6月30日10時20餘分許有
      無向被告交付購買甲基安非他命之價金部分，警詢所述亦
      與其在本院審理時之證述不符。然觀之證人乙○○於警詢
      當時之筆錄記載及整體查獲客觀情節，證人乙○○於原審
      訊問時，亦未表示其於警詢時之自由意識有受到員警拘束
      、限制、詐欺或強迫等情形，可認證人乙○○於警詢所述
      堪認係基於任意性所為，其真意之信用性已獲得確切保障
      。再觀之該警詢筆錄就犯罪之構成要件及態樣記載均屬完
      整，亦無違反法定障礙事由期間不得詢問及禁止夜間詢問
      之規定，詢問時且已踐行告知義務等法定程序，反觀之證
      人乙○○於原審審理時之證述，對客觀事實多所推諉致有
      多處前後矛盾之情形（詳見後述），是足認證人乙○○警
      詢中所為之證述，客觀上仍具有較可信之特別情況。再者
      ，因證人乙○○於原審審理時一概否認犯行、於本院審理
      時否認有交付價金之重要構成要件事實，無從再獲得其就
      事實之真實陳述，其於警詢之陳述即為證明犯罪事實存否
      所必要，證人乙○○於警詢中所述應有證據能力。
（六）按被告以外之人（包括證人、鑑定人、告訴人、被害人及
      共同被告等）於審判外之陳述，雖不符刑事訴訟法第159
      條之1至之4等之規定，而經當事人於審判程序同意作為證
      據，法院審酌該言詞陳述或書面陳述作成時之情況，認為
      適當者，亦得為證據；當事人、代理人或辯護人於法院調
      查證據時，知有刑事訴訟法第159條第1項不得為證據之情
      形，而未於言詞辯論終結前聲明異議者，視為有前項之同
      意，同法第159條之5定有明文。立法意旨在於傳聞證據未
      經當事人之反對詰問予以核實，原則上先予排除。惟若當
      事人已放棄反對詰問權，於審判程序中表明同意該等傳聞
      證據可作為證據；或於言詞辯論終結前未聲明異議，基於
      尊重當事人對傳聞證據之處分權，及證據資料愈豐富，愈
      有助於真實發見之理念，且強化言詞辯論主義，使訴訟程
      序得以順暢進行，上開傳聞證據亦均具有證據能力。查本
      案附卷之臺中市警察局98年12月10日中市警刑字第098009
      0577號函（見偵卷第136頁，其本質上，係司法警察（官
      ）針對本案有關調查證據情況之說明，不具備例行性、公
      示性之要件，自非刑事訴訟法第159條之4第1款所指公務
      員職務上製作之紀錄文書、證明文書，亦非同條第3款規
      定與上述公文書具有同等程度可信性之文書），為被告以
      外之人於審判外之書面陳述，為傳聞證據，惟經檢察官、
      被告、辯護人於本院準備程序時，均表示對上開證據之證
      據能力沒有意見，同意作為證據（見本院卷第43至44頁）
      ，又本院審酌上開言詞陳述或書面陳述作成時之情況，查
      無其他不法之情狀，足認為得為本案之證據，依刑事訴訟
      法第159條之5之規定，有證據能力。
（七）扣案之NOKIA廠牌行動電話（內含門號0000000000號SIM
      卡1張），係臺中市警察局第二分局員警於98年7月2日凌
      晨，因被告駕駛上開自用小客車停於臺中市○區○○○路
      與梅川東路口路口紅綠燈處，而據報前往盤查，因見車內
      放置手槍1支，當場將被告逮捕後並帶回警局，經警對之
      搜索而扣得，核取得之過程及手段亦查無違法或不當之情
      事，並經本院依據法定程序進行證據之調查，自得為證據
二、認定犯罪事實所憑之證據及理由：
    被告矢口否認有於犯罪事實欄一、（一）、（二）所示時、
    地，分別販賣第二級毒品甲基安非他命予證人乙○○、戊○○之犯行，並辯稱：其先前委託證人乙○○、戊○○賣車，
    因證人乙○○、戊○○將汽車賣掉後，沒有將錢給其，其有
    叫綽號「阿育」之人追討，因而有口角，所以證人乙○○、
    戊○○才會挾怨報復，誣指其販賣第二毒品甲基安非他命云
    云。惟查：
（一）犯罪事實欄一、（一）部分：
  １、被告有於犯罪事實欄一、（一）所示時、地，販賣價值1
      萬元之第二級甲基安非他命予證人乙○○之事實，業據證
      人乙○○證述如下：
    (1)其於98年9月2日警詢時證稱：「（警方監察你持有之0000
      000000號電話，於98年6月30日10時30分，由蘇建雄以000
      0000000號打入0000000000號由你接聽，內容『姐仔那天
      說的一半我要一半』是何意？）是要向我購買甲基安非他
      命的意思」、「（該次有無交易？）有，我們約在臺中市
      文西〔按：應為『心』之誤繕〕路與西屯路口〔按：實應
      為文心路三段與西屯路二段口，以下均同〕見面，當時蘇
      建雄打電話給我說要一半時，我用另一支電話打給我的上
      游『丙○○』，我要跟『丙○○』拿10000元甲基安非他
      命，後來『丙○○』就跟我一起到臺中市○○路與西屯路
      口與蘇建雄見面，然後我與蘇建雄各出5000元向『丙○○
      』購買10000元的甲基安非他命」等語（見偵卷第131頁）
      。
    (2)其於98年12月3日偵查中具結證稱：「我是98年6月30日跟
      丙○○買的，又賣給蘇建雄的那一次，我跟蘇建雄合資，
      各出5000元」、「當天是丙○○在汽車旅館，我去找他，
      因為蘇建雄約好要合資買甲基安非他命，丙○○就載我去
      找蘇建雄，大約中午時完成交易。我在西屯路跟文心路口
      的萊爾富見面，我買1萬，丙○○給我們2包，有比平常多
      ，我先拿給蘇建雄挑1包」等語（見偵卷第119至120頁）
      。
    (3)核證人乙○○於警詢、偵訊就其有於前開時地，向被告購
      買第二級毒品甲基安非他命，並交付1萬元之陳述大致相
      符，並無矛盾之處。雖證人乙○○於警詢稱：係案外人蘇
      建雄要向其購買5000元之甲基安非他命，另外其自己也要
      買5000元之甲基安非他命，因此向被告購買1萬元之甲基
      安非他命等語；於偵查中則稱：其係向被告買後，又賣給
      案外人蘇建雄，其是與蘇建雄合資，每人各出5000元共1
      萬元向被告購買甲基安非他命等語，略有不同。然證人乙○○對於其在上開時、地，共交付1萬元予被告，並由被
      告交付價值1萬元之甲基安非他命一節，並無二致，至於
      證人乙○○究係販賣予案外人蘇建雄而從中獲利，抑或因
      證人蘇建雄本欲向其購買甲基安非他命，其後再與證人蘇
      建雄單純合資向被告購買，乃屬另案事實認定之問題，並
      無礙於本案被告確有販賣證人乙○○1萬元甲基安非他命
      之事實。
  ２、證人乙○○為施用毒品之人，其證言之憑信性應較通常一
      般人為低，其證言是否可採為認定被告有販賣第二級毒品
      甲基安非他命之證據，仍須有其他必要證據加以補強：
    (1)證人乙○○當時持用之行動電話門號為0000000000號、被
      告所持用之行動電話門號為0000000000號、證人蘇建雄持
      用之行動電話門號為0000000000號、證人戊○○所持用之
      行動電話門號為0000000000號等情，據被告、證人乙○○
      、戊○○於本院審理時陳述明確（見本院卷第44頁背面、
      第61頁背面、第65頁背面、第105頁）。又證人乙○○以
      其持用之門號0000000000號行動電話，有與被告所持用之
      門號0000000000號行動電話、證人蘇建雄持用之門號0000
      000000號行動電話聯絡，其聯絡通話之內容詳如下示：
┌───┬─────┬─────┬──┬────────────┬────┐
│時  間│對象（A） │對象（B） │通話│通  聯  內  容  摘  要  │卷證出處│
│      │及其行動電│及其行動電│形式│                        │        │
│      │話門號    │話門號    │    │                        │        │
├───┼─────┼─────┼──┼────────────┼────┤
│98年6 │乙○○    │丙○○    │撥出│B：我在文心路跟華美西街 │臺灣臺中│
│月30日│0000000000│0000000000│    │   這。                 │地方法院│
│10時19│          │          │    │A：要載你喔？           │檢察署95│
│分27秒│          │          │    │B：我是說順便帶籃球，   │年度偵字│
│      │          │          │    │   不用不用，我有那個了 │第16680 │
│      │          │          │    │   ，你再打給我。       │號卷第  │
│      │          │          │    │A：好。                 │144頁   │
├───┼─────┼─────┼──┼────────────┼────┤
│98年6 │乙○○    │蘇建雄    │接入│B：哥，見面一下，我要拿 │同上卷第│
│月30日│0000000000│0000000000│    │   給你。               │144頁   │
│10時30│          │          │    │A：嗯。                 │        │
│分35秒│          │          │    │B：還有姐仔那天說的一半 │        │
│      │          │          │    │   ，我要一半。         │        │
│      │          │          │    │A：我等一下跟你說，我要 │        │
│      │          │          │    │   去臺中。             │        │
│      │          │          │    │B：好。                 │        │
├───┼─────┼─────┼──┼────────────┼────┤
│98年6 │乙○○    │蘇建雄    │接入│B：兄仔，我到了。       │同上卷第│
│月30日│0000000000│0000000000│    │A：你等一下。           │145頁   │
│11時10│          │          │    │B：我在全國電子對面。   │        │
│分11秒│          │          │    │A：好。                 │        │
├───┼─────┼─────┼──┼────────────┼────┤
│98年6 │乙○○    │丙○○    │撥出│A：你那過中港路喔？     │同上卷第│
│月30日│0000000000│0000000000│    │B：香奈兒你知道嗎？在華 │145頁   │
│11時10│          │          │    │   美西街裡面。         │        │
│分51秒│          │          │    │                        │        │
├───┼─────┼─────┼──┼────────────┼────┤
│98年6 │乙○○    │蘇建雄    │撥出│A：松仔，給你跑一下，文 │同上卷第│
│月30日│0000000000│0000000000│    │   心路跟西屯路。       │145頁   │
│11時12│          │          │    │B：路口喔。             │        │
│分59秒│          │          │    │A：對。                 │        │
│      │          │          │    │B：好。                 │        │
├───┼─────┼─────┼──┼────────────┼────┤
│98年6 │乙○○0981│蘇建雄    │接入│B：你是帶朋友喔。       │同上卷第│
│月30日│614955    │0000000000│    │A：等一下你要是那個我自 │145頁   │
│11時16│          │          │    │   己就好了。           │        │
│分32秒│          │          │    │B：two、one、two。      │        │
│      │          │          │    │A：好。                 │        │
├───┼─────┼─────┼──┼────────────┼────┤
│98年6 │乙○○    │蘇建雄    │接入│B：兄仔，我文心路西屯   │同上卷第│
│月30日│0000000000│0000000000│    │   路到了，我在萊爾富等 │145頁   │
│11時17│          │          │    │   你。                 │        │
│分27秒│          │          │    │A：好，等一下。         │        │
├───┼─────┼─────┼──┼────────────┼────┤
│98年6 │乙○○    │丙○○    │撥出│A：two、one、two吧，我到│同上卷第│
│月30日│0000000000│0000000000│    │   了。                 │145頁   │
│11時21│          │          │    │B：好。                 │        │
│分02秒│          │          │    │                        │        │
├───┼─────┼─────┼──┼────────────┼────┤
│98年6 │乙○○    │戊○○    │接入│A：阿松那個，你昨天跟   │同上卷第│
│月30日│0000000000│0000000000│    │   他說的，他要，我現在 │145頁   │
│11時41│          │          │    │   跟高仔見面就那個。   │        │
│分38秒│          │          │    │B：為什麼見面？         │        │
│      │          │          │    │A：你昨天說半顆西瓜，阿 │        │
│      │          │          │    │   松在旁邊等我。       │        │
│      │          │          │    │B：你在哪？             │        │
│      │          │          │    │A：華美西街，馬上好，他 │        │
│      │          │          │    │   在旁邊等。           │        │
│      │          │          │    │B：誰在旁邊？           │        │
│      │          │          │    │A：阿松和三角。         │        │
│      │          │          │    │B：等一下要去哪？       │        │
│      │          │          │    │A：我拿給阿松，你的還是 │        │
│      │          │          │    │   先過去你那？         │        │
│      │          │          │    │B：先過來我這，我要動手 │        │
│      │          │          │    │   術。                 │        │
│      │          │          │    │A：要動手術！我馬上過去 │        │
│      │          │          │    │   。                   │        │
├───┼─────┼─────┼──┼────────────┼────┤
│98年6 │乙○○    │蘇建雄    │撥出│A：你在萊爾富？         │同上卷第│
│月30日│0000000000│0000000000│    │B：對。                 │146頁   │
│11時55│          │          │    │A：我馬上到，我給人。   │        │
│分46秒│          │          │    │                        │        │
└───┴─────┴─────┴──┴────────────┴────┘
    (2)又證人乙○○於本院審理時就上開通訊監察譯文之內容其
      意義為何，亦具結證稱：「（〔提示偵卷第144頁門號000
      0000000號行動電話，98年6月30日10時19分27秒通訊監察
      譯文〕這通電話是你與丙○○所使用門號0000000000號行
      動電話通話內容，對於這通電話有何意見？）『籃球』應
      該是玻璃吸食器，因為它圓圓的。我為何說我要去載他，
      我現在不記得了。」、「（〔提示偵卷第144頁門號00000
      00000號行動電話98年6月30日10時30分35秒通訊監察譯文
      〕這通電話是你跟蘇建雄所使用門號0000000000號行動電
      話的通話內容，對這通電話有何意見？）這是蘇建雄要跟
      我買甲基安非他命。『姐仔』是指戊○○。『那天說的一
      半，我要一半』是什麼意思，我不知道，應該是戊○○有
      跟他說價格。到底是戊○○或是我跟他說的一半一半這個
      價格的事情，現在時間太久，我也記不清楚了。我在電話
      中跟他說要去臺中，那天我在彰化，我要到臺中來。」、
      「（〔提示偵卷第145頁門號0000000000號行動電話98年6
      月30日11時10分11秒通訊監察譯文〕這是你跟蘇建雄通話
      內容，你們電話中在談論何事？）這是在約聯絡的地點，
      全國電子是在文心路上，應該是在文心路、西屯路口那附
      近，約在那邊要交易甲基安非他命。」、「（提示偵卷第
      145頁門號0000000000號行動電話98年6月30日11時10分51
      秒通訊監察譯文〕這是你跟被告丙○○聯絡電話，電話中
      你們在談論什麼事情？）應該是我要去找他。香奈兒應該
      是汽車旅館，在華美西街〔按：實應為華美西街二段，以
      下均同〕，應該是我要去找他，我去找他是要去那裡吸食
      毒品。」、「（〔提示偵查卷第145頁門號0000000000號
      行動電話98年6月30日11時12分59秒通訊監察譯文〕這是
      你與蘇建雄的聯絡電話，是你打給蘇建雄的，你們在電話
      中談論何事？）約地點，『松仔』就是蘇建雄。『給你跑
      一下』就是我叫他過來，我要他到文心路、西屯路口〔按
      ：實應為文心路三段與西屯路二段路口，以下均同〕。我
      約這個地點是因為我人在那附近。」、「（你不是已經與
      丙○○約在華美西街香奈兒，何以要與蘇建雄約在文心路
      、西屯路口？）這兩個地點在附近。」、「（〔提示偵卷
      第145頁門號0000000000號行動電話98年6月30日11時16分
      32 秒通訊監察譯文〕這是你與蘇建雄的通話內容，你們
      在電話中討論何事？）我忘記了，『two、one、two』是
      指什麼意思，我現在想不起來。」、「（〔提示偵卷第
      145頁門號0000000000號行動電話98年6月30日11時17分27
      秒通訊監察譯文〕這是你跟蘇建雄通話內容，你們在電話
      中討論何事情？）蘇建雄要我約在西屯路、文心路的萊爾
      富店，他在那裡等我。」、「（〔提示偵卷第145頁門號
      0000000000號行動電話98年6月30日11時21分2秒通訊監察
      譯文〕這是你撥打給丙○○通話內容，你將蘇建雄講給你
      的話『two、one、two』直接轉給丙○○，這是什麼意思
      ？）時間太久了，我忘記了。」、「（〔提示偵卷第145
      頁門號0000000000號行動電話98年6月30日11時41分38 通
      訊監察譯文〕這是你所使用的電話與戊○○門號00000000
      00行動電話通話內容，有何意見？）『阿松』是指蘇建雄
      、『高仔』是指丙○○，我跟他講的是蘇建雄要跟我買甲
      基安非他命的事情。電話中的『半顆西瓜』就是要買5千
      元的甲基安非他命，『他在旁邊等』就是蘇建雄在附近等
      ，『阿松、三角』是指蘇建雄和他朋友，『三角』真正名
      字我不清楚，『你的還是先過去你那裡』，因為那時候戊○○要墮胎要我先過去，我說那是要我先過去她那裡還是
      先拿給阿松，當時她在醫院，所以她才會叫我先過去她那
      裡，她要動手術。後來我還是先去找蘇建雄，因為順路，
      且我身上沒有什麼錢，墮胎要錢。」、「（〔提示偵卷第
      146頁門號0000000000號行動電話98年6月30日11 時55分
      46秒通訊監察譯文〕這是你跟蘇建雄通話內容，你在電話
      中聯絡什麼事情？）我在電話中跟他說我現在直接過去萊
      爾富店，至於電話中『我給人』是什麼意思，我想不起來
      。」、「（你在上面的聯絡過程中，為何蘇建雄跟你聯絡
      時，你還要與丙○○聯絡？）應該我剛好要去找他。」、
      「（你找他什麼事情？）我記得我當時甲基安非他命不夠
      ，我要先跟丙○○借，所以跟他約，問他在哪裡，我要去
      找他。後來我也有去找他，我找他的地點就是華美西街的
      香奈兒汽車旅館，我應該是當天的11點20幾分找到丙○○
      。就是我在11點21分2秒過後幾分鐘。我跟他拿到多少量
      的甲基安非他命，我沒有很深的印象。蘇建雄跟我買5千
      元的量，我跟丙○○拿多少量，我忘記了。」、「（你拿
      到安非他命後如何處理？）我跟丙○○借藥，後來與我有
      的毒品混合後，然後在萊爾富店一起交給蘇建雄甲基安非
      他命。我給蘇建雄的時間是在11點55分46秒後沒有幾分鐘
      ，因為我已經到附近了。」等語（見本院卷第61 頁背面
      至63頁背面）。
    (3)證人戊○○於本院審理時具結證稱：「（〔提示偵查卷第
      145頁，98年6月30日11時41分38秒通聯紀錄）這通電話是
      你和乙○○持用門號0000000000號行動電話的通話內容，
      Ａ部分是乙○○，你部分是Ｂ，對這通話內容有何意見？
      ）『高仔』是指丙○○（當庭指認被告），『半顆西瓜』
      是什麼意思我不清楚，整個過程可能是有人要跟乙○○拿
      甲基安非他命，但是時間太久，我也忘記了，因為當天我
      是要動手術。」、「（依據乙○○剛才證述『半顆西瓜』
      是指甲基安非他命，電話中的『阿松』他說是蘇建雄，電
      話中『三角』是蘇建雄朋友，後來他有交付五千元的甲基
      安非他命給蘇建雄，蘇建雄有給他錢，有何意見？）沒有
      意見。『阿雄』是蘇建雄，『阿松』應該是『阿雄』的意
      思。跟我同案的有另一位被告叫『阿松』（按：為黃惠松
      ），不是蘇建雄。」、「（在這通電話中，乙○○提到說
      『妳昨天跟他說的他要』，這句話是什麼意思？）就是蘇
      建雄他要。」等語（見本院卷第67至68頁）
    (4)經核對上開通訊監察譯文及證人乙○○、戊○○在本院審
      理時之證言可知，證人乙○○於98年6月30日10時19分27
      秒許與被告聯絡，當時證人乙○○人在彰化縣，被告在臺
      中市○○路○段與華美西街二段附近（應即後述之香奈兒
      汽車旅館），後證人蘇建雄於同日10時30分35秒許與證人
      乙○○聯絡，以「那天說的一半，我要一半」之語，表示
      欲向證人乙○○購買甲基安非他命，證人乙○○表示要至
      臺中市，同日11時10分11秒許證人蘇建雄再與證人乙○○
      聯絡，表示其在臺中市某全國電子店對面，隨後證人乙○○再與被告聯繫，被告告知其在臺中市○○○街○段附近
      之香奈兒汽車旅館，之後證人吳明坤與證人蘇建雄聯絡，
      約在臺中市○○路○段與西屯路二段路口見面，嗣證人蘇
      建雄再撥打予證人乙○○，告知「two、one、two」，同
      日11時17分27秒許證人蘇建雄以電話表示已至臺中市○○
      路○段與西屯路二段路口之萊爾富便利商店，證人乙○○
      再撥打電話給被告，將證人蘇建雄前所言之「two、one、
      two」直接告知予被告，稍後於同日11時20餘分許在上開
      汽車旅館處，以1萬元向被告取得甲基安非他命，之後證
      人戊○○撥打電話給證人乙○○，後者告知他與綽號「高
      仔」之被告見面後，要拿甲基安非他命給綽號「阿松」（
      按：應為「阿雄」，「阿松」與「阿雄」之臺語音相近）
      之證人蘇建雄，證人戊○○因其要開刀，要求證人乙○○
      先來找其，但證人乙○○仍先於同日11時55分46秒許該通
      電話後幾分鐘，在臺中市○○路○段與西屯路二段路口附
      近之萊爾富便利商店，將價值5000元之甲基安非他命交付
      予證人蘇建雄。至於其中「two、one、two」之意義為何
      ？證人乙○○雖於本院審理時表示忘記了，但參酌證人乙○○於警詢時所稱：蘇建雄打電話給其說要一半，然後其
      與蘇建雄各出5000元，再向被告購買甲基安非他命等語，
      該「two、one、two」顯為被告與證人乙○○間，就毒品
      價格、數量所為之「暗語」，再審酌證人乙○○係因身上
      無第二級毒品甲基安非他命，才會多次與被告以電話聯絡
      ，及證人乙○○與證人戊○○聯絡時表示：與被告見面後
      ，要拿甲基安非他命給證人蘇建雄等語，足見證人乙○○
      確有向被告取得甲基安非他命，始會急得要與證人蘇建雄
      交易毒品，以取得金錢。綜上，足證證人乙○○上開於警
      詢、偵查中，有關聯絡方式（以上開門號之行動電話聯絡
      ）、被告之綽號（高仔）、購買第二級毒品甲基安非他命
      金額、數量（1萬元，分成2包）、約定見面時間之陳述與
      事實相符。
  ３、又證人乙○○雖於原審審理時改稱：其販賣予證人蘇建雄
      甲基安非他命之來源，係其在與證人蘇建雄交易前約1、2
      個小時，向綽號「阿宏」之男子購買的，其是拜託被告開
      車載其至臺中市○○區○○路與文心路口之萊爾富便利商
      店與證人蘇建雄交易毒品，因在警、偵訊時為了獲得減刑
      ，才說其係向被告購買云云（見原審卷第225頁背面、第
      226 頁），然證人乙○○與被告2人關係友好，此由上開
      證人乙○○與被告間電話通聯內容可窺知，證人乙○○亦
      未曾因賣車之事與被告發生不愉快等情，為證人乙○○陳
      述明確（見原審卷第225頁、229頁背面），其應無單純為
      了減刑而故意以被告販賣第二級毒品之重罪誣陷被告之可
      能。再據證人乙○○於本院審理時之上開證言，經與卷附
      之通訊監察譯文相符，足認當日證人乙○○交付予證人蘇
      雄之第二級毒品甲基安非他命，確係向被告取得，而被告
      於本院審理時，對於上開證人乙○○之證言，表示沒有意
      見（見本院卷第66頁），足見其對於證人乙○○上開於本
      院審理時證述之經過認為屬實，是以證人乙○○於原審改
      稱其與證人蘇建雄各出5000元，共1萬元購買甲基安非他
      命，係向綽號「阿宏」之人購得，而非向被告購買云云，
      應屬迴護被告之詞，不足採信。又證人乙○○雖於本院審
      理時證述：其沒有付錢給丙○○，其是向被告借藥云云（
      見本院卷第63頁）。然證人乙○○於警詢、偵查時即已證
      述：蘇建雄跟其電話聯絡要買5000元甲基安非他命之後，
      其即打電話給上游即被告，跟他拿1萬元的甲基安非他命
      等語，經本院以上開證言訊問後，其又證稱：「我現在沒
      有很深的印象，我忘記我有沒有給他錢。」云云（見本院
      卷第63頁），證人乙○○上開沒有收到錢之陳述，經以其
      先前陳述相質後，其又改稱忘記了，且與前揭通訊監察譯
      文所呈現之客觀事實不符，足見應屬迴護被告之詞。又證
      人蘇建雄於本院前審審理時雖證稱：98年6月間未向乙○○購買甲基安非他命，亦未與乙○○向被告購買甲基安非
      他命云云（見本院上訴字卷第78頁），惟其所言核與證人
      乙○○所證不符，且98年6月30日蘇建雄所使用之門號000
      0000000號行動電話打入證人乙○○所使用之門號0000000
      000號行動電話，其中有「那天說的一半，我要一半」等
      語，此有前述通訊監察譯文可證，而該通話即係證人蘇建
      雄要向證人乙○○購買甲基安非他命之意，業經證人乙○○於本院審理時具結證述屬實，證人蘇建雄上開所證，顯
      不足採信。
（二）犯罪事實欄一、（二）部分：
  １、被告有於犯罪事實欄一、（二）所示時、地，販賣重量2
      錢，價值1萬6000元之第二級毒品甲基安非他命給證人戊○○之事實，業據證人戊○○、乙○○證述如下：
    (1)證人戊○○於98年12月3日偵查中具結證稱：「就是在丙○○被抓的前1、2天晚上7點到9點，丙○○車子停在向上
      路〔按：實應為向上路一段，以下均同〕邊，我買2錢，
      但是丙○○只給我1錢，我先給他1萬6千元，後來他入獄
      後有託人補給我。」等語（見偵卷第116至117頁）。
    (2)證人戊○○於原審審理時具結證稱：「（〔提示偵卷第11
      6至117頁，並告以要旨〕你在偵查中所述關於『我在丙○○被抓到的前1、2天晚上7點至9點，丙○○車子停在向上
      路路邊，我買2錢，丙○○只給我1錢，我先給他1萬6千元
      ，後來他入獄後，他再託人補給我』，你當時所述是否實
      在？）實在。」、「（你在偵查中說『在向上路跟丙○○
      交易的那次，我先付他1萬6000元，後來他入獄後，有託
      人補給我』，指的是補什麼東西？）甲基安非他命，數量
      我忘記了，我拿1萬6000元給丙○○是要買二錢的甲基安
      非他命，當時先給我一錢，其餘的毒品是丙○○入獄之後
      ，再託我不認識的人補給我。」、「（〔提示偵卷第150
      至151頁，並告以要旨〕依你剛剛所述，在98年7月1日20
      時3分15秒你與乙○○使用之0000000000通聯時，你向乙○○表示，你要與綽號哥仔之丙○○先見面，而在同日20
      時31分13秒，你與乙○○0000000000通聯時，你向乙○○
      表示你人在美村路與向上路那邊，並表示你已經與綽號哥
      仔之丙○○見面完了，丙○○說他在忙，但是等一下你會
      再跟丙○○見面，丙○○『那邊不夠』，請確認，在同日
      20時31分13秒你與乙○○通聯時，是否已經與丙○○見面
      並向丙○○以新臺幣1萬6000元購買第二級毒品甲基安非
      他命2錢，由丙○○先交付其中1錢之甲基安非他命完畢，
      因為還有1錢甲基安非他命尚未交付，所以你說丙○○『
      那邊不夠』？）是的。」、「（既然第一通是20時3分15
      秒，第二通是20時31分13秒，請確認你與丙○○交易的時
      間為何？）應該是在這二通電話的時間之間，但確切時間
      我無法確定。」、「（98年7月1日晚上8點多你在臺中市
      ○○路要以1萬6000元向丙○○購買2錢甲基安非他命時，
      是由你直接撥打電話與丙○○聯絡或是請乙○○撥打電話
      與丙○○聯絡？）是我自己聯絡的，我應該是以00000000
      00撥打丙○○持用之0000000000的電話」等語（見原審卷
      第277頁背面、第281頁背面、第282頁背面、第287頁）。
    (3)另證人乙○○於原審審理時具結證稱：「（戊○○在98年
      7月1日晚上8點多，在臺中市○○路以每錢8000元價格向
      丙○○購買第二級毒品甲基安非他命之事，是否是由你先
      以0000000000電話撥打丙○○持用之0000000000電話約定
      交易數量後，才由戊○○前往上開地點進行交易？）不是
      ，我記得我有跟丙○○聯絡，戊○○也有跟丙○○聯絡，
      戊○○不一定要透過我跟丙○○聯絡，我沒有因為要購買
      這2錢的甲基安非他命與丙○○聯絡，當時我也還沒有跟
      戊○○在一起。」、「（是否於98年7月1日晚上8點多戊○○與你這2通通聯，通聯時，戊○○有提到要與丙○○
      見面，在戊○○與你於同日8時31分13秒通聯時，是否已
      經知道戊○○向丙○○買這2錢甲基安非他命？）我知道
      有買，但不知道戊○○買多少數量的甲基安非他命。」、
      「（提示偵卷第151頁，並告以要旨）98年7月1日20時4分
      32秒，是否由你以0000000000撥打丙○○所持用之000000
      0000之電話？）是的。」、「（你撥打這通電話的目的為
      何？）我知道戊○○要跟丙○○見面，當時我要跟丙○○
      要毒品甲基安非他命來施用，但是我與丙○○見面時，丙○○並沒有給我毒品，丙○○說他沒有帶過來。」（見原
      審卷第284背面至285頁）。
    (4)證人戊○○雖於原審進行交互詰問時，一開始對於其與被
      告交易甲基安非他命之時間、交付毒品及金錢之細節，時
      而稱無法確定，然經提示相關卷證後，尚能為一致之陳述
      。證人乙○○亦證稱：當日晚間證人戊○○有向被告購買
      甲基安非他命，但數量多少不知道等語，亦與證人戊○○
      之證述相符。綜上可知，證人戊○○有於98年7月1日晚上
      8時多許，以1萬6000元向被告購買2錢之甲基安非他命，
      因被告身上攜帶之甲基安非他命不足2錢，故先交付證人
      戊○○1錢之甲基安非他命，其餘1錢再由被告交待不詳之
      成年人交付予證人戊○○。
  ２、證人戊○○、乙○○為施用毒品之人，其證言之憑信性應
      較通常一般人為低，其證言是否可採為認定被告有販賣第
      二級毒品甲基安非他命之證據，仍須有其他必要證據加以
      補強：
    (1)證人乙○○以其持用之門號0000000000號行動電話，有與
      被告所持用之門號0000000000號行動電話、證人戊○○持
      用之門號0000000000號行動電話聯絡，其聯絡通話之內容
      ，詳如下示：
┌───┬─────┬─────┬──┬────────────┬────┐
│時  間│對象（A） │對象（B） │通話│通  聯  內  容  摘  要  │卷證出處│
│      │及其行動電│及其行動電│形式│                        │        │
│      │話門號    │話門號    │    │                        │        │
├───┼─────┼─────┼──┼────────────┼────┤
│98年7 │乙○○    │丙○○    │撥出│A：有過去牽嗎？         │臺灣臺中│
│月1日 │0000000000│0000000000│    │B：還沒，我還在辦事情。 │地方法院│
│19時10│          │          │    │A：那我找別人好了。     │檢察署95│
│分41秒│          │          │    │B：什麼事情？           │年度偵字│
│      │          │          │    │A：那天跟你討論三角的那 │第16680 │
│      │          │          │    │   個。                 │號卷第  │
│      │          │          │    │B：他要喔。             │150頁   │
│      │          │          │    │A：對阿。               │        │
│      │          │          │    │B：有說？               │        │
│      │          │          │    │A：人家在趕。           │        │
│      │          │          │    │B：他帶多少那個？       │        │
│      │          │          │    │A：沒有那個，平常在我打 │        │
│      │          │          │    │   牌那個。             │        │
│      │          │          │    │B：喔，他要跟之前一樣喔 │        │
│      │          │          │    │   ？                   │        │
│      │          │          │    │A：對。                 │        │
│      │          │          │    │B：那我馬上幫你那個。   │        │
│      │          │          │    │A：你趕快給我消息，不然 │        │
│      │          │          │    │   他撐不住。           │        │
│      │          │          │    │B：10幾分鐘，如果要快一 │        │
│      │          │          │    │   點去我昨天唱歌那。   │        │
│      │          │          │    │A：好，去那邊比較好講。 │        │
│      │          │          │    │B：好。                 │        │
├───┼─────┼─────┼──┼────────────┼────┤
│98年7 │乙○○    │丙○○    │撥出│A：我到了。             │同上卷第│
│月1日 │0000000000│0000000000│    │B：等我五分鐘。         │150頁   │
│19時28│          │          │    │A：好。                 │        │
│分51秒│          │          │    │                        │        │
├───┼─────┼─────┼──┼────────────┼────┤
│98年7 │乙○○    │丙○○    │撥出│A：我在汽車旅館這邊。   │同上卷第│
│月1日 │0000000000│0000000000│    │B：好。                 │150頁   │
│19時34│          │          │    │                        │        │
│分14秒│          │          │    │                        │        │
├───┼─────┼─────┼──┼────────────┼────┤
│98年7 │乙○○    │丙○○    │接入│B：有看到我的車嗎？     │同上卷第│
│月1日 │0000000000│0000000000│    │A：我在汽車旅館這邊。   │150頁   │
│19時59│          │          │    │B：哪邊？               │        │
│分37秒│          │          │    │A：簡愛。               │        │
│      │          │          │    │B：哦，兩分鐘到。       │        │
├───┼─────┼─────┼──┼────────────┼────┤
│98年7 │乙○○    │戊○○    │接入│B：你在北屯等高仔喔？   │同上卷第│
│月1日 │0000000000│0000000000│    │A：我跟昨天那些在談。   │150頁   │
│20時03│          │          │    │B：高仔說要跟你見面，   │        │
│分15秒│          │          │    │   我有叫他等一下，我先 │        │
│      │          │          │    │   跟他見面。           │        │
│      │          │          │    │A：隨便你。             │        │
├───┼─────┼─────┼──┼────────────┼────┤
│98年7 │乙○○    │丙○○    │撥出│A：你要跟我那個先見面喔 │同上卷第│
│月1日 │0000000000│0000000000│    │   ？                   │151頁   │
│20時04│          │          │    │B：我剛打給他，他說要找 │        │
│分32秒│          │          │    │   我，我就先對你這。   │        │
│      │          │          │    │A：你跟他約在哪？       │        │
│      │          │          │    │B：那邊的水果攤，我知   │        │
│      │          │          │    │   道你的意思，我了解。 │        │
│      │          │          │    │A：快點啦。             │        │
│      │          │          │    │B：不然你從漢口路回頭往 │        │
│      │          │          │    │   東興路這邊。         │        │
│      │          │          │    │A：你說個地方啦。       │        │
│      │          │          │    │B：我在華美西街和漢口   │        │
│      │          │          │    │   路，你開過來往東興路 │        │
│      │          │          │    │   這個方向。           │        │
│      │          │          │    │A：好。                 │        │
├───┼─────┼─────┼──┼────────────┼────┤
│98年7 │乙○○    │戊○○    │撥出│A：你在哪？             │同上卷第│
│月1日 │0000000000│0000000000│    │B：在美村路跟向上路這。 │151頁   │
│20時31│          │          │    │A：紅茶那個我給他了。   │        │
│分13秒│          │          │    │B：你跟你朋友講完了？   │        │
│      │          │          │    │A：恩，他跟我問了，但是 │        │
│      │          │          │    │   一組價錢也是那。     │        │
│      │          │          │    │B：很高。               │        │
│      │          │          │    │A：他說他問看看，他也   │        │
│      │          │          │    │   算透過他叫朋友，你等 │        │
│      │          │          │    │   一下跟高仔見面。     │        │
│      │          │          │    │B：見面完了，他說他很忙 │        │
│      │          │          │    │   ，但是等一下我會跟他 │        │
│      │          │          │    │   見面，他那邊不夠。   │        │
│      │          │          │    │A：你再替我問他朋友那個 │        │
│      │          │          │    │   問的怎樣。           │        │
│      │          │          │    │B：他現在在忙。         │        │
└───┴─────┴─────┴──┴────────────┴────┘
    (2)證人乙○○於本院審理時就上開通訊監察譯文之內容其意
      義為何，具結證稱：「（〔提示偵卷第150頁門號0000000
      000號行動電話98年7月1日19時10分41秒通訊監察譯文〕
      這是你撥打給丙○○通話內容，這在談論何事情？）應該
      是在談甲基安非他命，要跟丙○○討甲基安非他命。是我
      要跟丙○○討甲基安非他命，所以會提到『三角』，是因
      為前一天6月30日其跟丙○○拿甲基安非他命時，有跟他
      提到『三角』的事情，所以在電話中提到『跟你討論『三
      角』的那個』，意思就是跟他拿甲基安非他命。」、「（
      〔提示偵卷第150頁門號0000000000號行動電話98年7月1
      日19時28分51秒、19時34分14秒通訊監察譯文〕這是你跟
      丙○○聯絡內容，這在談論何事情？）就是相約我要過去
      合家歡旁邊『簡愛』汽車旅館，在漢口路〔按：實應為漢
      口路四段，以下均同〕附近。」、「（〔提示偵卷第150
      頁門號0000000000號行動電話98年7月1日19時59分37秒通
      訊監察譯文〕這是你與丙○○通話內容，有何意見？）這
      通電話表示兩分鐘後可以到『簡愛』汽車旅館。」「（〔
      提示偵卷第150頁門號000 0000000號行動電話98年7月1日
      20時3分15秒通訊監察譯文〕這是你與戊○○聯絡內容，
      有何意見？）電話中的『高仔』就是丙○○，我說『我跟
      昨天那些再談』這是什麼意思，我不記得了。」、「（那
      通電話中為何戊○○說『高仔丙○○要跟你見面』，還說
      她要先跟『高仔』見面，叫你等一下？）我不知道，想不
      起來。」、「（〔提示偵卷第151頁門號0000000000號行
      動電話98年7月1日20時4分32秒通訊監察譯文〕這是你與
      丙○○聯絡電話，是你打給他的，這是談論何事？）因為
      我約在『簡愛』汽車旅館，漢口路那裡，他要我回頭往東
      興路這個方向走，另外約在華美西街和漢口路口〔按：實
      應為華美西街二段和漢口路三段路口，以下均同〕。電話
      中的『我那個』是指戊○○，『那邊的水果攤』是指什麼
      地點我不知道。」、「（根據這二通電話，戊○○已經與
      丙○○約好先見面，你也說隨便你，為何你又跟丙○○改
      約地點，這是什麼意思？）因為丙○○已經快要到我前面
      約的地點『簡愛』汽車旅館，他有說兩分鐘就到，因為我
      們已經在附近，所以就先到我這邊，我們另外改約地點見
      面。」、「（〔提示偵卷第151頁門號000 0000000號行動
      電話98年7月1日20時31分13秒通訊監察譯文〕這是你與戊○○的聯絡電話，你跟他在討論什麼事情？）這是我跟另
      外的朋友問毒品，戊○○問我說我跟我朋友問得如何，她
      問我說我現在在何處，你跟你朋友問完了嗎，我說是。」
      、「（這通電話與本案有關嗎？）無關。我本來要與『高
      仔』合資去買，但是價格太高，我就沒有過去買。這通電
      話是八點半，距離前面一通我與戊○○電話約有20幾分鐘
      。」、「（根據上面提示的通聯譯文，你後來是在何時與
      丙○○碰面，有跟他拿毒品甲基安非他命？）我跟丙○○
      見面的時間應該是7月1日20時4分32秒聯絡之後，應該是
      在同日20時10分左右在華美西街與漢口路碰面，我那次沒
      有跟他拿到甲基安非他命，因為我要跟他拿時，他說他那
      裡不夠，所以我就沒有跟他拿。後來我跟戊○○打電話時
      ，戊○○說她跟丙○○見面過了，戊○○也說丙○○那邊
      不夠。」等語（見本院卷第64頁背面至66頁）。
    (3)證人戊○○於本院審理時就上開通訊監察譯文之內容其意
      義為何，亦具結證稱：「〔（提示偵卷第150頁，98年7月
      1日20時3分15秒通聯譯文）這是你與乙○○通話紀錄，是
      你打給他，對於內容有何意見？〕我要先和『高仔』見面
      ，是因為我身上有錢要拿甲基安非他命，乙○○私底下約
      見面的事情我不知道，但我也要跟丙○○約見面，我跟乙○○是各自拿各自的甲基安非他命。」、「（該通電話中
      為什麼你會說『我先跟他見面』？）因為我這邊比較急，
      我這邊有人要甲基安非他命，所以我叫乙○○先等一下。
      」、「（在那通電話中乙○○說『我跟昨天那些在談』這
      是什麼意思？）我不知道。」、「（〔提示偵卷第151頁
      ，98年7月1日20時4分32秒通聯譯文〕乙○○沒有照你的
      意思讓你先跟丙○○見面，乙○○剛才證述說因為已經在
      附近，所以他還是先跟丙○○見面，有何意見？）對這通
      電話我沒有意見，對乙○○說法我也沒有意見。丙○○跟
      我說的路口水果攤，大概是美村路、向上路〔按：實應為
      美村路一段和向路路一段，以下均同〕附近的水果攤，我
      們在車上交易毒品。」、「（〔提示偵卷第151頁98年7月
      1日8時31分13秒通聯譯文〕這是你與乙○○聯絡電話，這
      在談論什麼？）『紅茶那個我給他了』是什麼意思，我不
      確定，剛才我提到要還『紅茶』5萬元的事情，應該是我
      要還，所以這句話什麼意思我不知道。『那個很高』就是
      乙○○跟他朋友問的甲基安非他命行情，現在時間太久，
      有些不是很清楚了。」、「（在那通電話中乙○○說你等
      一下跟『高仔』見面，你說你見面完了，『高仔』說他很
      忙，他那邊不夠，你等一下會再跟『高仔』見面？）我已
      經跟丙○○見過面，我有跟他拿到一錢的甲基安非他命，
      我給丙○○1萬6千元，因為1萬6千元是2錢的金額，他僅
      給我1錢，所以還欠我1錢，我等一下會再跟丙○○見面，
      我沒有約時間，但是我們會互相電話聯絡。」、「（依照
      這通電話，時間是20時31分13秒，你跟丙○○拿到1萬6千
      元的甲基安非他命時間，地點是什麼時候？）在那通電話
      之前沒有多久，大約多久，我不確定，不會超過20分鐘，
      地點是臺中市○村路○○○路口車內交易，車內是否有其
      他人我忘記了。」、「（依照乙○○剛才證述他說在8時
      31分13秒電話之前，他已經跟丙○○見過面，之後妳才跟
      丙○○見面，乙○○說他跟被告拿毒品沒有拿到，可是你
      為何可以向丙○○拿到1錢的甲基安非他命數量？）這我
      就不知道。」、「（後來丙○○有跟你聯繫如何取得另外
      1錢甲基安非他命嗎？）後來他好像被查獲，就沒有跟他
      聯絡了。」、「（那另外1錢的甲基安非他命如何處理？
      ）好像有人拿給我，我知道他被抓了，我想說這甲基安非
      他命就賠了，沒有想要去追回來，但是後來有人拿給我，
      我就沒有特別去記這件事情。」、「（那個人的性別、姓
      名、年紀？）男性，姓名不詳，年紀看不出來，成年了，
      約3、40歲。」、「（該名男子如何與你聯絡？）打我電
      話，跟我說還差我多少甲基安非他命，說要拿給我。後來
      我們互相約時間、地點，應該是在中港路某處給我，也是
      路上在車內給我。」、「（被告當時已經被查獲收押，照
      理講應該不會去想要履行這個債務，何以還會特別託人拿
      安非他命給你？）這我沒有辦法解釋，但是真的有這件事
      情。」、「（依照妳剛才的陳述，98年7月1日晚間7點多
      到8點多，這次你以1萬6千元向被告買甲基安非他命這件
      事情，是你一個人的意思去跟他買的，與乙○○無關嗎？
      ）沒有關係。」等語（見本院卷第68頁背面至70頁背面）
      。
    (4)經核對上開通訊監察譯文及證人乙○○、戊○○在本院審
      理時之證言可知，證人乙○○於98年7月1日19時10分至同
      時59分許與被告聯絡4通電話，二人相約在臺中市○○路
      ○段附近之簡愛汽車旅館，證人乙○○要在該處向被告取
      得第二級毒品甲基安非他命，證人戊○○於同日20時3分
      15秒與證人乙○○聯絡，表示她也要向被告購買第二級毒
      品甲基安非他命，要證人乙○○先讓她與被告交易，然嗣
      後證人乙○○於同日20時4分32秒與被告聯繫，二人約定
      先在臺中市○○○街○段與漢口路二段附近碰面，在該通
      電話後幾分鐘約同日20時10分許，被告與證人乙○○在上
      址先見面，後被告再趕至臺中市○村路○段與向上路一段
      口附近水果攤，證人戊○○在停放該處之車上向被告購買
      第二級毒品甲基安非他命，金額為1萬6000元，惟被告因
      毒品數量不夠，僅給付一半即1錢之數量，後證人乙○○
      於同日20時31分13秒再撥打予證人戊○○，後者告知：其
      已與被告見過面，被告說他很忙，等一下再和被告見面，
      其取得之甲基安非他命數量不夠等語。而依此推算，扣除
      被告開車之路程，其與證人戊○○交易毒品之時間，應係
      在同日20時20分至31分之間。嗣因被告於同年月2日凌晨5
      時55分許為警查獲，證人戊○○未再取得被告積欠之1錢
      甲基安非他命，之後有另一名年約真實姓名不詳年約3、
      40 歲之成年男子以電話與證人戊○○聯絡，說還差多少
      甲基安非他命要拿給她，後來相約時間、地點，在停放於
      臺中市○○路某處之車內給證人戊○○。足證證人戊○○
      上開於偵查、原審審理中，有關聯絡方式（以上開門號之
      行動電話聯絡）、被告之綽號（高仔）、購買第二級毒品
      甲基安非他命數量不足（「他那邊不夠」）、約定見面時
      間之陳述與事實相符。
    (5)按所謂補強證據，指除該自白本身外，其他足以證明自白
      之犯罪事實確具有相當程度真實性之證據而言，雖所補強
      者，非以事實之全部為必要，但亦須因補強證據與自白之
      相互利用，足使犯罪事實獲得確信者，始足當之，此經最
      高法院著有74年臺覆字第10號判例可資參照。又按所謂之
      補強證據，並非以證明犯罪構成要件之全部事實為必要，
      倘其得以佐證自白之犯罪非屬虛構，能予保障所自白事實
      之真實性，即已充分，又得據以佐證者，雖非直接可以推
      斷該被告之實施犯罪，但以此項證據與被告之自白為綜合
      判斷，若足以認定犯罪事實者，仍不得謂其非屬補強證據
      ，最高法院亦著有73年臺上字第5638號判例可循。證人戊○○於98年7月1日20時20分至31分之間，在停放在臺中市
      ○村路○段與向上路一段口附近水果攤之車上，向被告購
      買甲基安非他命1萬6000元，惟被告僅給付一半即1錢之數
      量等情，除據證人戊○○證述明白外，又有證人乙○○之
      證言、通訊監察譯文內容相符，足以佐證。至於證人戊○○於被告查獲收押後，由另1名男子處取得另1錢甲基安非
      他命部分，雖無證人戊○○與該名男子之通訊監察譯文或
      其他證人之證言可佐，然依上開同日20時31分13秒之通訊
      監察譯文內容，證人戊○○提及「他（指被告）那邊不夠
      」，已足確認證人戊○○未取得足夠數量之甲基安非他命
      。況且，證人戊○○此部分之證述，與上開補強證據（即
      證人乙○○之證言、通訊監察譯文）相互觀照利用，足使
      全部犯罪事實獲得確信，並不因證人戊○○所述另取得1
      錢甲基安非他命之部分，無其他補強證據而受影響。伸言
      之，補強證據目的在補強主要證據─施用毒品之證人證述
      具有可信性而與事實相符，縱其補強之事實為某部分事實
      ，非為全部事實，但因其之補強而可使證人證述被告之犯
      罪事實獲得確信，則該施用毒品證人之全部證述即具有證
      明力，而得以作為認定犯罪事實之依據。又被告請求就此
      部分，調查通訊監察譯文或通聯紀錄，且可調閱其在押期
      間之會客資料云云（見本院卷第102頁）。然證人戊○○
      於本案與證人乙○○聯絡使用之門號0000000000號行動電
      話，該門號並未在本案之通訊監察範圍內等情，有臺中市
      警察局98年12月10日中市警刑字第0980090577號函在卷可
      按（見偵卷第136頁），且通聯紀錄已逾保存之六個月期
      限，被告此部分聲請已屬不能調查，又依前述說明，因有
      部分補強而足以使證人戊○○之證述獲得確信，且上開被
      告聲請調查部分，亦不足以推翻其有於98年7月1日20時20
      分至31分間有販賣甲基安非他命予證人戊○○之事實，是
      此部分之聲請，因其犯罪事實已臻明確，而無再調查之必
      要，是應依刑事訴訟法第163條之2規定，駁回其證據調查
      之聲請。
  ３、證人乙○○雖於本院審理時，就有關於98年7月1日20時之
      間，證人戊○○向被告購買第二級毒品甲基安非他命等情
      ，均未證述。然證人乙○○於原審審理時即已陳稱：戊○○當日有向被告買甲基安非他命，但不知買多少數量等語
      （見原審卷第284頁背面），且證人戊○○於原審及本院
      審理時就此均證述明確，是證人乙○○於本院審理時，有
      關上述部分，應屬出於迴護證人戊○○之情，亦足認定。
      另證人乙○○於97年7月1日19時與20時間，雖有與被告聯
      繫取得第二級毒品甲基安非他命情事，但此與本案起訴有
      關被告販買甲基安非他命予證人戊○○部分無關，此經證
      人乙○○、戊○○證述如前，並經與通訊監察譯文內容核
      對，應屬實情。雖被告另涉及於當晚販賣或轉讓第二級毒
      品甲基安非他命予證人乙○○，且綜合前述情節觀之，極
      有可能因被告已先交付甲基安非他命予證人乙○○，證人
      戊○○才因而取得毒品之數量不足，然此部分並非檢察官
      之起訴範圍，依不告不理，本院自不得併予審理，附此敘
      明。又被告於98年7月2日凌晨5時55分許為警查獲時，雖
      扣得甲基安非他命13包（驗餘淨重分別為：1.216公克、
      1.741公克、0.613公克、1.704公克、1.698公克、1.702
      公克、1.713公克、1.724公克、1.711公克、1.735公克、
      1. 457公克、34.319公克、34.368公克，共計85.701公克
      ）。然此距其與證人戊○○交易毒品後，已逾9小時，而
      被告於警詢時供承：其於98年7月2日凌晨1時許，在臺中
      市○○區○○路銀櫃KTV前，向綽號「平頭」男子，購得2
      兩甲基安非他命，金額為11萬6千元等語（見偵卷第97頁
      ，另按此2兩未必與前述之85.701公克相當，因2兩係毒品
      交易時雙方約定交付之數量，受限於賣方秤重儀器之精密
      性，且為避免增加查獲之風險，雙方不會精準秤重，很有
      可能與鑑定之重量不符），足見該扣案之第二級毒品甲基
      安非他命，係於被告販賣予證人戊○○之後，再另行取得
      之毒品，是尚不得因扣得甲基安非他命13包，即可反推證
      人戊○○所述不足採信。
（三）被告未明確供述其販賣第二級毒品甲基安非他命各該犯罪
      販入、賣出之營利所得，致未能確認被告上開各該販賣甲
      基安非他命時，購入甲基安非他命之確實價格，及是否確
      有低買高賣之營利情事，惟販賣第二級毒品甲基安非他命
      屬違法行為，非可公然為之，販賣者販入後可任意分裝增
      減其份量再行出售，每次交易之價格、數量，亦隨時依交
      易對象、當時行情而變動，縱或出售之價格較低，亦非當
      然無營利意圖，即便為相同價格，因份量較少亦能從中獲
      利，除經坦承犯行並供明販入、賣出確實價量外，委難查
      得實情，復因未查獲其上手，更難查悉有無從中獲利，是
      除非別有事證足認係按同一價量委買或轉售，確未牟利外
      ，尚難據此即認販賣之證據有所未足，否則將造成知過坦
      承者難辭重典，飾詞否認者反得僥倖，而失情理之平。且
      按一般民眾均知政府對毒品之查禁森嚴，重罰不予寬貸，
      衡情倘非有利可圖，絕無平白甘冒被嚴查重罰之高度風險
      之理，從而，舉凡其有償交易，除足反證其確係另基於某
      種非營利本意之關係外，尚難因無法查悉其販入價格，作
      為是否高價賣出之比較，諉無營利之意思阻卻販賣犯行之
      追訴（最高法院84年度第3次刑事庭會議決議意旨參照）
      。本案因被告否認販賣第二級毒品甲基安非他命，致無法
      查得其販賣之實際利得，惟被告與證人乙○○、戊○○非
      屬至親，當無可能甘冒重典而按購入價格轉售而毫無利得
      ，且據證人戊○○稱，其係以8000元之價格向被告購買重
      量1錢之甲基安非他命，並參諸被告於警詢時供承：扣案
      之甲基安非他命2兩，其係以11萬6千元購得等語（見偵卷
      第97頁），換算後，即被告係以1錢5800元之價格向綽號
      「平頭」之男子購買甲基安非他命，即被告可取得之甲基
      安非他命價格顯然低於其販賣予證人乙○○、戊○○之價
      格，益徵被告販賣本案甲基安非他命予證人乙○○、戊○○，應有營利之意圖，洵堪認定。
（四）被告辯稱：證人乙○○、戊○○因未交還委託賣車之車款
      ，而找「阿育」之人追討而生口角，致證人乙○○、戊○○心生怨恨，而為不實之證述云云，然參酌證人乙○○於
      原審及本院審理時，對於被告於本案涉及販賣第二級毒品
      部分之犯行，均有迴護被告之情形，於本院審理時縱承認
      有向被告取得甲基安非他命，亦否認有交付金錢，足認證
      人乙○○並無因心生怨恨而誣指被告之心態，且經證人乙○○於原審審理時證述：其未曾因賣車之事與被告發生不
      愉快等語（見原審卷第225頁、229頁背面），再經核對上
      開通訊監察譯文後，亦足佐證證人乙○○、戊○○對被告
      不利之證言，核與事實相符，是被告此部分之辯詞，應屬
      卸責之詞，不足採信。綜上所述，本案事證明確，被告就
      犯罪事實欄一、（一）、（二）分別販賣第二級毒品甲基
      安非他命予證人乙○○、戊○○之事實，均堪認定。
三、論罪科刑之理由：
（一）按毒品危害防制條例部分條文業於98年5月20日修正公布
      ，並自公告日起算至第3日生效（司法院98年6月29日院臺
      廳刑一字第0980014643號函參照）。查甲基安非他命係毒
      品危害防制條例第2條第2項第2款所定之第二級毒品，不
      得非法持有、販賣。是核被告關於犯罪事實欄一、（一）
      、（二）之行為，均係犯修正後毒品危害防制條例第4條
      第2項之販賣第二級毒品罪。其二次販賣甲基安非他命前
      持有毒品之低度行為，皆為其後販賣之高度行為所吸收，
      不另論罪。
（二）被告就犯罪事實一、（二）所示之販賣第二級毒品甲基安
      非他命之行為，依證人戊○○之前揭證述，有1名真實姓
      名不詳而年約3、40歲之成年男子，與其聯絡，告知還差
      多少甲基安非他命，說要拿給證人戊○○，足認該名不詳
      姓名而年約3、40歲之成年男子，知悉被告販賣甲基安非
      他命予證人戊○○之事，且與被告有犯意聯絡及行為分擔
      ，是被告與該名真實姓名不詳而年約3、40歲之成年男子
      為共同正犯。
（三）被告前曾於95年間，因施用第一、二級毒品案件，經臺灣
      臺中地方法院以95年度訴字第746號分別判處有期徒刑9
      月、5月確定，嗣經分別減刑為有期徒刑4月15日、2月15
      日，定應執行刑為有期徒刑6月，於97年3月27日易科罰金
      執行完畢等情，有臺灣高等法院被告前案紀錄表在卷可查
      ，其受徒刑之執行完畢後，5年以內故意再犯本案二件有
      期徒刑以上之罪，均為累犯，惟被告販賣第二級毒品罪之
      法定本刑為無期徒刑部分，依法不得再加重其刑，僅就其
      有期徒刑、罰金刑部分加重其刑。
（四）本案被告販賣第二級毒品甲基安非他命之犯行，無視國家
      對於杜絕毒品危害之禁令，應予非難，且其二次販賣第二
      級毒品甲基安非他命犯行，販賣之金額分別為1萬元、1萬
      6千元，而其向上游綽號「平頭」男子取得甲基安非他命2
      兩之金額為11萬6千元，其金額甚高，犯罪之情節要屬嚴
      重，本案在客觀上並不足以引起一般人之同情，情節非堪
      憫恕，自無從依刑法第59條之規定酌予減輕其刑，併予敘
      明。
（五）被告所犯如犯罪事實欄一、（一）、（二）所示二次販賣
      第二級毒品之行為，犯意各別，時空互異，對象不同，應
      予分論併罰。
（六）原審認為被告就犯罪事實欄一、（一）、（二）所示部分
      之罪證明確，予以論罪科刑，固非無見，惟查：(1)就犯罪
      事實欄一、（二）部分，原審已敘明被告被查獲後，另由
      不詳之人補足證人戊○○其餘1錢之甲基安非他命，就此
      未再詳查該人與被告是否有犯意聯絡、行為分擔，且未論
      以共同正犯，又於犯罪所得沒收時，因此未諭知連帶沒收
      、抵償，其認事用法均有未洽。(2)販賣第二級毒品罪之最
      重法定本刑為無期徒刑，依刑法第65條第1項規定不得加
      重，被告因符合累犯要件而有加重事由，原審依刑法第47
      條第1項規定加重其刑，但未敘明無期徒刑不得加重，其
      適用法律亦有未妥。被告上訴意旨否認其有販賣第二級毒
      品之行為及營利意圖，請求為無罪之判決，雖無理由（詳
      如前述），惟原審判決關於販賣第二級毒品二罪既有上開
      可議之處，即屬無可維持，自應由本院就該二罪及定應執
      行刑部分予以撤銷改判。
（七）爰審酌甲基安非他命為法律嚴格禁止持有或交易之毒品，
      被告竟仍意圖營利，分別販賣予證人乙○○、戊○○，致
      使下游施用毒品者，沈迷於毒癮而無法自拔，直接戕害國
      民身心健康，間接危害社會治安，敗壞社會善良風氣，進
      而導致施用毒品之人為購買毒品施用而觸犯刑典之情事發
      生，其販賣行為助長毒品流通，致生危害於社會，所為實
      值非難，且其二次販賣數量甚多，所得金額非少，再參酌
      其高職肄業之智識程度、無業之生活狀況，據被告於警詢
      時供明在卷（見偵卷第95頁）等一切情狀，就被告所犯二
      罪，分別量處如主文第二項所示之刑，並定其應執行之刑
      。
（八）沒收部分：
  １、按毒品危害防制條例第19條第1項規定，犯販賣毒品罪者
      ，其犯罪所得之財物均沒收之，係採義務沒收主義，故販
      賣毒品所得之對價，不問其中成本若干，利潤多少，均應
      全部諭知沒收，貫徹政府查禁煙毒之決心，以符立法本旨
      ；又犯毒品危害防制條例第4條之販賣第一級或第二級毒
      品罪者，依同條例19條第1項規定，其因犯罪所得之物沒
      收之，如全部或一部不能沒收時，追徵其價額或以其財產
      抵償之，所稱因犯罪所得之物，自以實際所得者為限，苟
      無所得或尚未取得者，自無從為沒收及追繳或抵償之諭知
      （最高法院91年度臺上字第2419號、96年臺上字第2331號
      、第5551號判決意旨參照）。按共同正犯之犯罪所得為新
      臺幣時，因係合併計算，且於全部或一部不能沒收時以其
      財產抵償之，為避免執行時發生重複沒收、抵償之情形，
      故各共同正犯之間係採連帶沒收主義，於裁判時僅諭知連
      帶沒收，不得就全體共同正犯之總所得對各該共同正犯分
      別重複諭知沒收（最高法院95年度臺上字第1781、3883號
      判決參照）。被告二次販賣第二級毒品所得，分別為1萬
      元、1萬6千元，雖均未扣案，其中1萬元仍應依毒品危害
      防制條例第19條第1項規定宣告沒收，如全部或一部不能
      沒收時，以其之財產抵償之；另外1萬6千元部分，亦應依
      上開規定，併予宣告與真實姓名不詳年約3、40歲男子連
      帶沒收，如全部或一部不能沒收時，以其二人財產連帶抵
      償之。
  ２、扣案扣案之NOKIA廠牌行動電話1支（內含門號0000000000
      號SIM卡1張）係被告所有供其連絡犯罪事實欄一、（一）
      、（二）之販賣第二級毒品予證人乙○○、戊○○所使用
      之物，應依毒品危害防制條例第19條第1項之規定沒收之
      。又該門號之SIM卡所有權，於電信公司將SIM卡交予客戶
      使用時即移轉歸屬客戶所有，是以上揭行動電話機具內之
      SIM卡，既已移歸被告取得使用，不問原申請人為何人，
      應認係被告所有無訛。而門號0000000000號SIM卡1張是被
      告向不詳之人購買而取得所有權等情，據被告於原審及本
      院審理時供述明白（見原審卷第288頁、本院卷第105頁）
      ，故該SIM卡應認係被告所有，應連同行動電話機具一併
      宣告沒收之。又上開行動電話機具及SIM卡已扣案，自無
      毒品危害防制條例第19條第1項後段「全部或一部不能沒
      收時，追徵其價額」問題，併此敘明。
  ３、另扣案之第一級毒品海洛因3小包（合計淨重：26.55公克
      ，空包裝總重：2.14公克）及甲基安非他命13包（驗餘淨
      重分別為：1.216公克、1.741公克、0.613公克、1.704公
      克、1.698公克、1.702公克、1.713公克、1.724公克、1.
      711公克、1.735公克、1.457公克、34.319公克、34.368
      公克，共計85.701公克），為被告所有供其施用第一、二
      級毒品用之毒品等情，據被告陳明在卷，另被告所持有之
      第二級毒品四氫大麻酚1包（驗餘淨重：1.534公克），亦
      係被告犯另案持有第二級毒品罪所持有之毒品，均經本院
      前審依毒品危害防制條例第18條第1項前段之規定，諭知
      沒收銷燬之而確定，核與本案無關；又扣案之NOKIA廠牌
      行動電話（內含門號0000000000號SIM卡1張）、SAMSUNG
      廠牌行動電話（內含門號0000000000號SIM卡1張）及MUCH
      廠牌行動電話（內含不詳門號SIM卡1張）各1支，雖屬被
      告所有，然無積極證據足認與被告犯上開販賣第二級毒品
      之犯行有關，爰不另為沒收之宣告，併予敘明。
據上論斷，應依刑事訴訟法第369條第1項前段、第364條、第299
條第1項前段，毒品危害防制條例第4條第2項、第19條第1項，刑
法第11條、第28條、第47條第1項、第51條第5款，判決如主文。
本案經檢察官丁○○到庭執行職務。
中    華    民    國    99    年    11    月    8     日
            刑事第十二庭  審判長法  官  康  應  龍
                                法  官  黃  家  慧
                                法  官  楊  真  明
以上正本證明與原本無異。
如不服本判決應於收受送達後10日內向本院提出上訴書狀，其未
敘述上訴理由者，並得於提起上訴後10日內向本院補提理由書狀
（均須按他造當事人之人數附繕本）「切勿逕送上級法院」。
                                書記官  李  淑  芬
中    華    民    國    99    年    11    月    8     日
附錄本判決論罪科刑法條
毒品危害防制條例第4條第2項：
  製造、運輸、販賣第二級毒品者，處無期徒刑或7年以上有期
  徒刑，得併科新臺幣1千萬元以下罰金。

司法院資訊處製作；財團法人民間司法改革基金會備份。
